臺灣臺東地方法院行政訴訟判決
110年度交字第18號
原      告  吳丁添  
被      告  交通部公路總局高雄區監理所台東監理站

代  表  人  李瑞銘  
上列當事人間交通裁決事件，原告不服被告民國110年8月20日製
開裁字第81-BND095131號裁決，提起行政訴訟，本院判決如下：
    主  文
原告之訴駁回。
訴訟費用新臺幣參佰元由原告負擔。
    事實及理由
壹、程序方面：
    本件原告不服被告所為道路交通管理處罰條例（下稱處罰條
    例）第8條之裁決而提起撤銷訴訟，依行政訴訟法第237條之
    1，應適用交通裁決事件訴訟程序。依兩造所述各節及卷內
    資料所示，本件事證已臻明確，本院認無經言詞辯論之必要
    ，爰依行政訴訟法第237條之7之規定，不經言詞辯論而為判
    決。
貳、實體方面：
一、事實概要：原告所有車牌號碼000-000號普通重型機車（下
    稱系爭機車）於民國110年5月1日10時24分，行經最高限速
    為40公里之高雄市三民區中華路同盟路口南向慢車道時，因
    未依該處速限規定行駛，為高雄市政府警察局交通大隊（下
    稱舉發機關）執勤員警依移動式（即非固定式）雷射測速儀
    拍照取證，以原告所有之系爭機車有「限速40公里、經測速
    時速57公里、超速17公里」之違規行為，逕行開掣高市警交
    相字第BND095131號舉發違反道路交通管理事件通知單（下
    稱系爭舉發通知單）逕行舉發。嗣原告不服，於110年5月17
    日向被告提出交通事件意見陳述書，經函詢舉發機關查明原
    告陳述情節及違規當時情形後，原告對於查復結果仍有不服
    ，即於110年8月20日申請裁決，被告遂於同日依處罰條例第
    40條、第63條第1項及違反道路交通管理事件統一裁罰基準
    表期限内裁決之處罰規定，以原告有「汽車駕駛人行車速度
    ，超過規定之最高時速20公里以內」之違規行為，以裁字第
    BND095131號違反道路交通管理事件裁決書（下稱原處分）
    ，裁處原告罰鍰新臺幣（下同）1,200元，並記違規點數1點
    。原告不服原處分，於110年9月7日向本院提起行政訴訟。
二、原告起訴主張：依舉發機關提出之2張舉發照片（見院卷第7頁反面）所示，左邊照片違規時間為110年5月1日10時24分56秒，右邊照片所示時間則為110年5月1日10時11分，足見2張照片呈現時間不同，相差13分56秒。且右邊照片並未看到系爭機車之違規情形等語，據此請求撤銷違規處分。聲明：原處分撤銷。
三、被告則以：
（一）本件舉發機關於110年10月15日以高市警三一分交字第110
      72863100號函查復略以：原告所指「左邊照片違規時間10
      時24分」係系爭機車超速行經違規地點經執勤員警拍攝取
      締時間；「右邊照片為10時11分」則係員警執行取締超速
      勤務前置作業，拍攝量測測速標誌距離測速地點之時間，
      右側照片自無系爭機車入鏡畫面等語。本件係員警於執行
      測速勤務前即先擺設「警52」警告標誌，則2張照片時間
      不同，自屬正常，且據此足資舉發單位依法設置「警52」
      警告標誌用以告示用路人，駕駛人行經該處稍加以注意即
      可看見即辨識該等標誌之設置而遵守之。
（二）本件舉發係員警於110年5月1日在高雄市三民區中華二路
      北往南慢車道執行超速勤務，並依規定懸掛設置「最高速
      限標誌及測速取締標誌」於安邦133號燈桿上，距離違規
      行為拍攝取締地點（中華二路近同盟三路口）約105公尺
      ，另勤務使用雷射測速儀器，業於109年5月18日檢定合格
      ，有效期限至110年5月31日，足資本案測速儀器具有相當
      準確性，所測得速度亦具公信力，可供執法採證使用。原
      告於前揭時、地有「行車速度超過規定之最高速限」之違
      規事實，事證明確，被告依法裁處，核無不當等語資為抗
      辯。並聲明：駁回原告之訴。
四、本院之判斷：
（一）本件如事實概要欄所記載之事實，有原處分、系爭舉發通
      知單（含採證照片2張）、110年05月17日原告交通違規舉
      發申訴案件紀錄表、110年10月15日高市警三一分交字第1
      1072863100號函、110年06月30日高市警三一分交字第110
      71654000號函等件在卷可稽，堪認為真實。是本件之爭點
      在於原處分以原告有「汽車駕駛人行車速度，超過規定之
      最高時速20公里以內」之違規行為，裁處原告罰鍰1,200
      元，並記違規點數1點，是否合法？
（二）按「（第1項）汽車駕駛人之行為有下列情形之一，當場
      不能或不宜攔截製單舉發者，得逕行舉發：七、經以科學
      儀器取得證據資料證明其行為違規。（第2項）前項第七
      款之科學儀器應採固定式，並定期於網站公布其設置地點
      。但汽車駕駛人之行為屬下列情形之一者，不在此限：九
      、行車速度超過規定之最高速限或低於規定之最低速限。
      （第3項）對於前項第九款之違規行為，採用固定或非固
      定式科學儀器取得證據資料證明者，於一般道路應於100
      公尺至300公尺間，於高速公路、快速公路應於300公尺至
      1,000公尺間，明顯標示之；其定點當場攔截製單舉發者
      ，亦同」，為處罰條例第7條之2第1項第7款、第2項第9款
      、第3項前段分別定有明文。次按「汽車駕駛人，行車速
      度，超過規定之最高時速，或低於規定之最低時速，除有
      第43條第1項第2款情形外，處新臺幣1,200元以上2,400元
      以下罰鍰」、「汽車駕駛人有下列各款所列條款之一者，
      除依原條款處罰鍰外，並予記點：一、有第33條第1項、
      第2項、第38條第1項、第40條、第45條、第47條第1款至
      第3款、第48條、第49條或第60條第1項、第2項第1款、第
      2款情形之一者，各記違規點數1點」，處罰條例第40條、
      第63條第1項第1款分別定有明文。
（三）原告雖主張2張舉發照片（見院卷第7頁反面）所示時間相
      差13分56秒，左邊照片時間為110年5月1日10時24分56秒
      ，右邊照片則為同日10時11分，兩者相差13分56秒，且右
      邊照片並未看到系爭機車之違規等語。惟查：左邊照片乃
      系爭機車超速行經違規地點，經執勤員警拍攝取締之照片
      ，其上所示時間乃系爭機車超速違規之時間；而右邊照片
      則係員警執行取締超速勤務前置作業，拍攝測速標誌距離
      測速地點之時間，此照片係用以證明測速標誌距離測速地
      點距離約為105公尺之事實，此從左邊照片上方顯示有「
      序號LE2481」即雷射測速儀之器號，即可知左邊照片是員
      警以雷射測速儀取締系爭機車違規時所拍攝之照片，違規
      時間如左邊照片上所示10時24分56秒；反觀右邊照片則全
      無上開「序號LE2481」等文字，而係標示「測速標誌距離
      測速地點（路燈桿安邦133號）約105M」之文字即可觀之
      甚明，參以右邊照片顯示之時間先於左邊照片即測速取締
      違規照片約十餘分鐘，亦合於被告所稱右邊照片係員警執
      行取締超速勤務前置作業，拍攝量測測速標誌距離測速地
      點之時間，自無系爭機車入鏡畫面等語。從而原告以上開
      2張照片顯示時間不符、右邊照片未拍攝到系爭機車等語
      指摘原處分不當，容有誤會，尚無可採。
（四）查本件測速標誌距離測速地點105公尺乙節，有上開舉發
      照片（右邊照片，見院卷第7頁反面）、舉發機關110年06
      月30日高市警三一分交字第11071654000號函（見院卷第3
      0至31頁）可證，已符合處罰條例第7條之2第3項：對於前
      項第九款之違規行為，採用固定或非固定式科學儀器取得
      證據資料證明者，於一般道路應於100公尺至300公尺間，
      於一般道路應於1百公尺至3百公尺間，明顯標示之規定。
      而從上開舉發照片中，亦可清楚看見速限40公里之警告標
      誌，然原告仍駕駛系爭車輛超速行駛，並經舉發員警以雷
      射測速儀測得時速為57公里，已如前述，顯已超速17公里
      ，而上開「序號LE2481」之雷射測速儀經檢定合格，有效
      期限至110年5月31日乙節，亦有檢定合格證書(見院卷第3
      2頁）在卷可佐，其測速結果自可採信，從而原告確有超
      速之違規行為應堪認定。
（五）原告確有「汽車駕駛人行車速度，超過規定之最高時速20
      公里以內」之違規行為，已詳如前述，且原告係於應到案
      期限內到案聽後裁決，又依裁罰基準表規定：「機車」、
      「汽車駕駛人行車速度，超過規定之最高時速20公里以內
      」，於期限內繳納或到案聽候裁決者，裁處罰鍰1,200元
      。是本件被告依處罰條例第40條、第63條第1項、裁罰基
      準及處理細則及裁罰基準表等規定，以原處分裁罰原告1,
      200元之法定罰鍰，並記違規點數1點，經核於法有據，並
      無違誤。
（六）本件判決基礎已臻明確，兩造其餘之攻擊防禦方法及訴訟
      資料經本院審酌後，核與判決結果不生影響，無一一論述
      之必要，附此敘明。
五、本件第一審裁判費為裁判費300元，應由原告負擔，爰確定
    第一審訴訟費用額如主文第二項所示。
據上論結，本件原告之訴為無理由，依行政訴訟法第237條之8第
1項、第98條第1項前段，判決如主文。
中　　華　　民　　國　　110 　年　　11　　月　　30　　日
                      行政訴訟庭  法  官  王麗芳
以上為正本係照原本作成。
如不服本判決，應於判決送達後20日內，向本院提出上訴狀並表
明上訴理由（原判決所違背之法令及其具體內容或依訴訟資料可
認為原判決有違背法令之具體事實），其未載明上訴理由者，應
於提出上訴後20日內向本院補提理由書（上訴狀及上訴理由書均
須按他造人數附繕本，如未按期補提上訴理由書，則逕予駁回上
訴），並應繳納上訴裁判費新臺幣750元。
中　　華　　民　　國　　110 　年　　11　　月　　30　　日
                                  書記官  張耕華